臺灣臺北地方法院刑事判決　　　　　　　99年度訴字第2023號
公　訴　人　臺灣臺北地方法院檢察署檢察官
被　　　告　陳桂玉
上列被告因偽造文書等案件，經檢察官提起公訴（九十九年度偵
字第一一五二九號、第二二○九四號），被告於準備程序中為有
罪之陳述，經本院合議庭裁定改由受命法官獨任進行簡式審判程
序，判決如下：
    主  文
陳桂玉共同行使偽造私文書，足以生損害於他人，處有期徒刑壹
年捌月，附表一所示之物及附表二所示之印文及署名，均沒收之
。
    事  實
一、陳桂玉於民國九十九年一月間，因資金困難，透過報紙分類
    廣告，與方建台（業經臺灣臺北地方法院檢察署檢察官通緝
    中）聯絡借款事宜，惟方建台以陳桂玉資格不符，拒絕借款
    後，復以有一賺錢機會為由，勸誘陳桂玉加入以其為首之假
    租屋真詐騙權狀以向銀行辦理貸款之詐騙集團，陳桂玉遂與
    方建台共同基於行使變造國民身分證、汽車駕駛執照、行使
    偽造私文書、詐欺取財及使公務員登載不實之犯意聯絡，從
    事下列犯行：
  (一)方建台於九十九年二月二日前某日，於不詳地點，以換貼自
    己照片方式偽造「李龍興」國民身分證一張（未扣案），並
    以不詳方式偽造「李龍興」之駕駛執照一張（未扣案），另
    委託不知情之成年刻印店人員盜刻「李龍興」印章一枚後，
    方建台即透過租屋網站，選定陳惠芳所有、坐落在「臺北市
    ○○區○○段三小段三六八地號」（下稱系爭土地）、門牌
    為「臺北市○○區○○路五段一五○巷三五五號三樓」之房
    屋（下稱系爭建物），作為詐騙對象，方建台即冒用「李龍
    興」名義，向陳惠芳佯稱：其係新加坡商凱達森科技股份有
    限公司臺灣分公司執行董事（下稱凱達森公司），擬承租系
    爭建物作為公司主管在臺居住使用，惟為確認屋主身分及所
    有權，需請屋主提供房屋所有權狀、契稅、房屋稅、及身分
    證等文件正本云云，致陳惠芳不疑有他，於九十九年二月二
    日下午一時許，在臺北市中正區喜來登飯店內，與冒用「李
    龍興」名義之方建台簽訂房屋租賃契約，方建台並持上揭偽
    造之「李龍興」國民身分證及駕駛執照向陳惠芳出示行使之
    ，表明其係「李龍興」本人，並持盜刻之「李龍興」印章，
    盜蓋於房屋租賃契約上，表示係「李龍興」與陳惠芳就系爭
    建物訂立房屋租賃契約，而偽造該租賃契約之私文書，再佯
    以影印為由施用詐術，取得陳惠芳之國民身分證及土地、建
    物所有權狀原本後，將陳惠芳之國民身分證影印留存，另以
    彩色影印系爭土地及建物所有權狀後，將彩色影印之土地及
    建物所有權狀與原本調包後，將彩色影印之系爭土地及建物
    所有權狀及陳惠芳之國民身分證正本交還陳惠芳，而詐得系
    爭土地及建物所有權狀原本及陳惠芳國民身分證影本得逞。
  (二)方建台詐得系爭土地及建物所有權狀原本及陳惠芳之國民分
    證影本後，即帶同陳桂玉前往臺北縣三重市某照相館拍照，
    將陳桂玉之照片與陳惠芳之照片合成後（下稱陳桂玉合成照
    片），以換貼陳桂玉合成照片之方式，偽造「陳惠芳」之國
    民身分證（未扣案）一張，並委託不知情之成年刻印店人員
    盜刻「陳惠芳」之印章一枚。
  (三)方建台於九十九年二月三日至臺北市士林區農會（下稱士林
    農會），冒用「李龍興」名義，向負責放款業務之陳耀明佯
    稱：其係代書，要幫「陳惠芳」辦理系爭房地之抵押貸款云
    云，並提供系爭土地、建物之所有權狀影本及法拍資料以供
    審核，經士林農會估價後，表示可核貸新臺幣（下同）一千
    萬元。方建台即於九十九年二月八日至臺北市國稅局中正分
    局，冒用「李龍興」名義，持偽造之「李龍興」國民身分證
    及偽造之「陳惠芳」國民身分證，向臺北市國稅局中正分局
    申請陳惠芳九十六、九十七年度綜合所得稅各類所得資料清
    單，致承辦人員陷於錯誤，而同意發給，方建台即在簽收聯
    上偽造「李龍興」之署名一枚，表示收到綜所稅各類所得及
    本人財產資料清單查詢之私文書，因而詐得陳惠芳之上開資
    料。方建台於同日在不詳地點偽造陳惠芳署名及盜蓋陳惠芳
    之印章，偽造士林農會授信申請書、銀行法第三十三條之三
    「同一關係人」資料表、個人資料表、收入與償還來源說明
    書上，持上開偽造之私文書及陳惠芳九十上開綜合所得稅各
    類所得資料清單向士林農會送件行使之以申請貸款。
  (四)俟士林農會於九十九年二月十日准予核貸一千萬元，陳耀明
    即通知方建台至地政事務所辦理系爭土地、建物之抵押權設
    定，並要求通知陳惠芳前來辦理對保手續。方建台乃持系爭
    土地及建物之所有權狀正本、陳惠芳之國民身分證影本、盜
    刻之陳惠芳印章，製作載有「權利人即抵押權人為士林農會
    、債務人兼義務人為陳惠芳，擔保債權總金額新臺幣（下同
    ）一千二百萬元，擔保債權確定期日一百二十九年二月九日
    」等內容虛偽之土地登記申請書及土地及建築改良物抵押權
    設定契約書，並盜蓋陳惠芳之印章於上開契約後，帶同陳桂
    玉於同日持上開文件，由陳桂玉擔任代理人，向臺北市松山
    地政事務所，申請士林農會就陳惠芳之系爭土地、建物，設
    定最高限額抵押權一千二百萬元，致使不知情之地政人員，
    將上開不實事項登載於土地登記簿冊上，足生損害於地政機
    關對地籍管理之正確性。俟辦妥系爭土地、建物抵押權設定
    後，方建台唯恐在士林農會進行對保時遭拆穿，又向陳耀明
    佯稱：「陳惠芳」因需照顧住院的父親，只能在林口長庚醫
    院辦理對保手續云云，陳耀明乃同意由方建台開車搭載前往
    林口長庚醫院，方建台另交付偽造之「陳惠芳」國民身分證
    予陳桂玉，指示陳桂玉事先背妥陳惠芳之個人資料以供對保
    之用，冒用「陳惠芳」身分，前往林口長庚醫院地下街咖啡
    廳內，與陳耀明進行對保手續，陳桂玉於與陳耀明對保時，
    並偽以「陳惠芳」名義，交付偽造之「陳惠芳」國民身分證
    予陳耀明影印留底，偽簽「陳惠芳」之署名及盜蓋「陳惠芳
    」印章於住宅貸款契約、士林農會對「疑似不法或顯屬異常
    交易之存款帳戶」之管理約定條款、士林區農會印鑑卡、委
    託聯部代理收付款及提款密碼啟用、變更、停用、其他約定
    申請書等私文書上，並持之交予陳耀明，完成對保及開設陳
    惠芳名義、帳號00000000000000號帳戶之手
    續。
  (五)士林農會於九十九年二月十一日撥款一千萬元至上開帳戶後
    ，方建台旋持陳桂玉事先於不詳時、地偽簽「陳惠芳」署名
    及盜蓋「陳惠芳」印章之取款憑條，及偽造之「李龍興」駕
    駛執照，至士林農會天母分部，偽簽「李龍興」之署名於該
    取款憑條上，向士林農會詐領現金九百五十萬元得逞，另由
    陳桂玉持偽造之「陳惠芳」國民身分證，至士林農會文林分
    部，偽簽「陳惠芳」之署名及盜蓋「陳惠芳」之印章於取款
    憑條上，詐領現金四十九萬元得逞後，交付方建台，致方建
    台詐領共計九百九十九萬元得手，方建台則另交付陳桂玉十
    萬一千元作為報酬。嗣經陳惠芳察覺有異，上網查詢發現系
    爭土地、建物已遭設定最高限額抵押權予士林農會，前往士
    林農會、臺北市松山地政事務所查詢，方知受騙。
二、案經陳惠芳訴由臺北市政府警察局中正第一分局暨法務部調
    查局臺北市調查處移送、士林農會訴請臺灣士林地方法院檢
    察署呈請臺灣高等法院檢察署令轉臺灣臺北地方法院檢察署
    檢察官偵查起訴。
    理  由
一、本件被告所犯非死刑、無期徒刑、最輕本刑為三年以上有期
    徒刑之罪，或高等法院管轄第一審之案件，被告於本院準備
    程序中，就被訴事實為有罪之陳述，經告以簡式審判程序之
    旨，並聽取檢察官及被告之意見後，本院裁定進行簡式審判
    程序，是本件之證據調查，依刑事訴訟法第二百七十三條之
    二規定，不受同法第一百五十九條第一項、第一百六十一條
    之二、第一百六十一條之三、第一百六十三條之一及第一百
    六十四條至第一百七十條規定之限制，合先敘明。
二、上揭事實，業據被告於警詢、偵查及本院審理中供承不諱，
    並經告訴人陳惠芳於警詢、偵查中指述明確，復經證人陳耀
    明於警詢、證人李龍興於警詢、偵查中證述屬實，另有偽造
    之系爭土地、建物所有權狀、方建台偽以「李龍興」名義與
    告訴人陳惠芳簽訂之租賃契約書、被告之真正照片、陳桂玉
    與陳惠芳之照片所合成之照片、偽造之「陳惠芳」國民身分
    證、汽車駕駛執照、真正之陳惠芳國民身分證、汽車駕駛執
    照、偽造之「李龍興」國民身分證、駕駛執照、凱達森公司
    名片、真正之李龍興國民身分證、經濟部九十七年十二月五
    日經授商字第○九七○一三○七九六○號函所附之凱達森公
    司認許表、士林農會九十九年五月二十五日士農企字第○九
    九一○○○三六九號函所附被告偽以「陳惠芳」名義貸款之
    士林區農會授信申請書、住宅貸款契約、本會對「疑似不法
    或顯屬異常交易之存款帳戶」之管理約定條款、銀行法第三
    十三條之三「同一關係人」資料表、個人資料表、收入與償
    還來源說明書、被告偽以「陳惠芳」名義及方建台偽以「李
    龍興」名義於九十九年二月十一日領取九百五十萬元之取款
    憑條、被告偽以「陳惠芳」名義於九十九年二月十一日領取
    四十九萬元之取款憑條、臺北市國稅局中正分局申請序號Ｚ
    00000000000號申請書及偽造之「李龍興」及「
    陳惠芳」國民身分證各一紙、臺北市松山地政事務所九十九
    年三月二十五日北市松地三字第○九九三○五三二一○○號
    函所附之系爭土地、建物辦理抵押權設定之土地登記申請書
    、土地及建築改良物抵押權設定契約書、臺北市松山地政事
    務所九十九年五月二十一日北市松地三字第○九九三○九五
    ○○○○號函所附之系爭土地、建物辦理抵押權設定之土地
    登記申請書、土地及建築改良物抵押權設定契約書、被告手
    抄筆記、士林農會委託聯部代理收付款及提款密碼啟用、變
    更、停用、其他約定申請書、印鑑卡、綜所稅各類所得及本
    人財產資料清單查詢簽收聯等件影本各一紙在卷可稽，足認
    被告之自白與事實相符，罪證明確，犯行洵堪認定，應依法
    論科。
三、論罪科刑之法律適用
  (一)戶籍法第七十五條於九十七年五月二十八日修正公布，該條
    第一項、第二項規定「意圖供冒用身分使用，而偽造、變造
    國民身分證，足以生損害於公眾或他人者，處五年以下有期
    徒刑、拘役或科或併科新臺幣五十萬元以下罰金。行使前項
    偽造、變造之國民身分證亦同」。該法條係針對國民身分證
    之偽造、變造犯行予以明文規定，相較於刑法第二百十二條
    係針對所有一般特種文書之偽造、變造犯行，係基於特別法
    之關係，因是戶籍法第七十五條第一項、第二項規定，與刑
    法第二百十六條、第二百十二條乃法規競合，應擇重者即戶
    籍法第七十五條第一項、第二項處斷。
  (二)核被告就事實一之(一)由共犯方建台以不明方式偽造「李龍興
    」國民身分證（未扣案）及駕駛執照（未扣案）持向陳惠芳
    行使後，盜蓋「李龍興」之印章於房屋租賃契約偽造房屋租
    賃之所為，係犯刑法第二百十六條、第二百十二條行使偽造
    特種文書罪、戶籍法第七十五條第二項意圖供冒用身分使用
    ，而行使偽造國民身分證罪、刑法第二百十六條、第二百十
    條行使偽造私文書罪，就事實一之(一)詐得陳惠芳國民身分證
    影本及土地、建物所有權狀正本所為，係犯刑法第三百三十
    九條第一項詐欺取財罪。被告就事實一之(二)、(三)由共犯方建
    台換貼被告與陳惠芳合成照片方式偽造「陳惠芳」國民身分
    證，連同偽造「李龍興」國民身分證持向臺北市國稅局中正
    分局行使，在綜所稅各類所得及本人財產資料清單簽收聯偽
    造「李龍興」署名復持向國稅局承辦人員行使，詐得陳惠芳
    九十六、九十七年度綜合所得稅各類所得資料清單之所為，
    係犯戶籍法第七十五條第二項意圖供冒用身分使用，而行使
    偽造國民身分證罪、刑法第二百十六條、第二百十條行使偽
    造私文書罪、刑法第三百三十九條第一項詐欺取財罪，就事
    實(三)由共犯方建台偽造陳惠芳署名及盜蓋陳惠芳印章，偽造
    士林農會授信申請書、銀行法第三十三條之三「同一關係人
    」資料表、個人資料表、收入與償還來源說明書後，持向士
    林農會行使之所為，係犯刑法第二百十六條、第二百十條之
    行使偽造私文書罪。被告就事實一之(四)由共犯方建台盜蓋陳
    惠芳印章於土地登記申請書及抵押權設定契約書持向臺北市
    松山地政事務所行使，申請士林農會就系爭土地、建物有最
    高限額抵押權，使不知情之地政人員將此事項登載於土地登
    記簿冊之所為，係犯刑法第二百十六條、第二百十條行使偽
    造私文書罪及刑法第二百十四條使公務員登載不實罪，就事
    實一之(四)冒用「陳惠芳」身分，與陳耀明進行對保，偽以「
    陳惠芳」名義，交付偽造之「陳惠芳」國民身分證予陳耀明
    影印留底，偽簽「陳惠芳」之署名及盜蓋「陳惠芳」印章於
    士林區農會印鑑卡、委託聯部代理收付款及提款密碼啟用、
    變更、停用、其他約定申請書等私文書之所為，係犯戶籍法
    第七十五條第二項意圖供冒用身分使用，而行使偽造國民身
    分證罪及刑法第二百十六條、第二百十條行使偽造私文書罪
    。被告就事實一之(五)由方建台持被告事先偽簽「陳惠芳」署
    名及盜蓋「陳惠芳」印章之取款憑條，及偽造之「李龍興」
    駕駛執照，至士林農會天母分部，偽簽「李龍興」之署名於
    該取款憑條上，向士林農會詐領現金九百五十萬元得逞，另
    由被告持偽造之「陳惠芳」國民身分證，至士林農會文林分
    部，偽簽「陳惠芳」之署名及盜蓋「陳惠芳」之印章於取款
    憑條上，詐領現金四十九萬元之所為，係犯刑法第二百十六
    條、第二百十二條、戶籍法第七十五條第二項意圖供冒用身
    分使用，而行使偽造國民身分證罪、刑法第二百十六條、第
    二百十條行使偽造私文書罪及刑法第三百三十九條第一項詐
    欺取財罪。公訴意旨認被告詐得陳惠芳之土地、建物所有權
    狀正本、國民身分證影本及九十六、九十七年度綜合所得稅
    各類所得資料清單係刑法第三百三十九條第二項之詐欺得利
    罪，容有未恰，業經蒞庭檢察官當庭更正為刑法第三百三十
    九條第一項詐欺取財罪，並此敘明。
  (三)被告與方建台，就上開犯罪之實行，有犯意聯絡與行為分擔
    ，為共同正犯。被告與方建台利用不知情之成年刻印店人員
    偽造如附表一編號四、五所示「李龍興」、「陳惠芳」印章
    各一枚，為間接正犯。
  (四)被告偽造印章、印文、署名均為偽造私文書之部分行為；偽
    造國民身分證、駕駛執照特種文書、房屋租賃契約、所得資
    料簽收聯、申請貸款資料、設定抵押權資料、開戶資料及取
    款憑條等私文書之低度行為，則分別為行使之高度行為所吸
    收，均不另論罪。復按刑法上所稱之接續犯，係指數個在同
    時同地或密切接近之時地，侵害同一法益之行為，因各舉動
    之獨立性極為薄弱，社會通念認為無法強行分開，乃將之包
    括視為一個行為之接續進行，給予單純一罪之刑法評價（最
    高法院九十六年度臺上字第七八七號判決意旨參照）。被告
    基於單一冒用陳惠芳身分向士林農會貸款之犯意，持偽造之
    「陳惠芳」身分證、「李龍興」身分證及駕駛執照，於九十
    九年二月二日至十一日，密接冒用陳惠芳、李龍興身分，行
    使偽造「陳惠芳」、「李龍興」國民身分證及「李龍興」駕
    駛執照，行使偽造房屋租賃契約、申請貸款資料、設定抵押
    權資料、開戶資料及取款憑條等私文書，詐得陳惠芳國民身
    分證、土地、建物所有權狀、綜合所得稅各類所得資料清單
    及領取核貸之金錢，其行使變造特種文書、意圖供冒用身分
    使用而行使偽造國民身分證、行使偽造私文書、詐欺取財之
    行為，均係在密接時間內以同一手法為之，且均係侵害同一
    法益，應係基於一個犯罪決意接續而為之，於法律評價上應
    屬接續犯之實質上一罪，均應各論以一罪即足。
  (五)被告所犯上開行使變造特種文書、意圖供冒用身分使用而行
    使偽造國民身分證、行使偽造私文書、詐欺取財罪、使公務
    員登載不實罪，係以一行為觸犯上開數罪名，為想像競合犯
    ，應依刑法第五十五條之規定，從一重之行使偽造私文書罪
    論處。
  (六)公訴意旨就共犯方建台在簽收聯上偽造「李龍興」之署名一
    枚，表示收到綜所稅各類所得及本人財產資料清單查詢之私
    文書，及被告與陳耀明對保時，偽簽「陳惠芳」之署名及盜
    蓋「陳惠芳」印章於住宅貸款契約、士林農會對「疑似不法
    或顯屬異常交易之存款帳戶」之管理約定條款部分犯行雖未
    起訴，然此部分與本案論罪科刑部分有實質上一罪關係，本
    院自應併予審理，附此敘明。
  (七)爰審酌被告無何前科紀錄之素行、犯罪之動機、目的均僅為
    一己之私利，行使偽造國民身分證以冒名申辦貸款，紊亂戶
    政及交通監理正確性，告訴人陳惠芳身分遭冒用、所有土地
    及建物設定高額抵押權及士林農會核貸所造成之損害程度，
    危害告訴人財產安全及社會治安，惟犯罪後坦承犯行，態度
    尚屬良好暨其犯罪所得利益非鉅等一切情狀，量處如主文所
    示之刑。
  (八)附表一編號一至三所示之物，為被告與共犯方建台所有、供
    本案犯罪所用之物，業據其供明在卷，爰依刑法第三十八條
    第一項第二款規定沒收。附表一編號四、五所示之印章及附
    表二所示文件上偽造之印文及署名，均應依刑法第二百十九
    條規定宣告沒收。
四、不另為無罪諭知部分：
  (一)公訴意旨略以：被告與共犯方建台以影印為由，詐得陳惠芳
    之國民身分證及土地、建物所有權狀正本，將陳惠芳之國民
    身分證影印留存，另以彩色影印方式偽造上開土地及建物所
    有權狀之公文書後，將偽造之土地及建物權狀與正本調包，
    將偽造之陳惠芳土地及建物所有權狀交還陳惠芳而行使之，
    因認被告涉犯刑法第二百十六條、第二百十一條之行使偽造
    公文書罪嫌等語。
  (二)按犯罪事實應依證據認定之，無證據不得推定其犯罪事實。
    又不能證明被告犯罪者，應諭知無罪之判決，刑事訴訟法第
    一百五十四條、第三百零一條第一項分別定有明文。又事實
    之認定，應憑證據，如未能發現相當證據，或證據不足以證
    明，自不能以推測或擬制之方法，為裁判基礎，最高法院著
    有四十年臺上字第八六號判例參照；而所謂證據，係指足以
    證明被告確有犯罪行為之積極證據而言，該項證據須適於為
    被告犯罪之證明者，始得採為斷罪之資料，最高法院著有六
    十九年臺上字第四九一三號判例參照。又認定不利於被告之
    事實，須依積極證據，苟積極證據不足為不利於被告事實之
    認定時，即應為有利於被告之認定，更不必有何有利之證據
    ，最高法院亦著有三十年上字第八一六號判例可資參照。又
    按刑法處罰偽造文書罪之主旨，所以保護文書之實質的真正
    ，故不僅作成之名義人須出於虛捏或假冒，即文書之內容，
    亦必出於虛構，始負偽造之責任；故刑法第二百十條至第二
    百十二條之所謂偽造文書，必須文書之名義人非屬真正，同
    時其內容亦復有欠真實，方為相當，此觀之同法第二百十三
    條、第二百十五條就自己名義製作之文書而屬於無形之偽造
    特設處罰之規定，即足以反證各該條規定以外之無形偽造，
    概在不罰之列（最高法院二十年上字第一○五○號判例、六
    十九年度臺上字第三一九一號判決參照）。
  (三)查本件扣案之系爭土地及建物所有權狀係由告訴人陳惠芳提
    出，其內容與真正系爭土地及建物所有權狀相符，且據告訴
    人陳惠芳於警詢中證述：我自九十八年十月間就開始在五九
    一租屋網刊登出租臺北市○○路○段一五○巷三五五號三樓
    房屋，至九十九年一月中有名自稱「李龍興」的男子與我約
    定看房，並表示有意承租我的房子供公司從國外回來的主管
    及工程師在臺居住使用…，「李龍興」要求我簽租約要提出
    房屋所有權狀、契稅、房屋稅及身分證等文件正本，他說曾
    經因支付房租與屋主發生糾紛，所以必須要確認屋主的身分
    及所有權，二月二日「李龍興」約我在臺來登飯店門口見面
    辦理簽約…，他要求我先把房屋所有權狀、契稅、房屋稅及
    身分證等文件正本交給他過目，他看完後就交給他身旁的「
    員工」，叫他去影印留底，我就當場跟他簽訂租賃契約書並
    閒話家常，等他的「員工」回來並把證件交還給我後，我收
    了租金八萬一千元後，將磁卡及鑰匙交給他就回家…，九十
    九年三月十七日我先生上網查詢才發現我的房屋已設定抵押
    給士林農會，經仔細查看手上權狀才發現有問題，次日我及
    我先生立刻到松山地政事務所請主任幫我們檢驗權狀真偽，
    經該事務所主任查看後，確認我們手上持有之權狀係遭人偽
    造，並遭他人以正本向地政事務所辦理抵押權設定給士林農
    會等語（法務部調查局北市調查處卷第二十八、二十九頁參
    照），足認共犯方建台係以彩色影印之方式影印系爭土地及
    建物所有權狀正本後，將系爭土地及建物所有權狀影本交還
    陳惠芳，以騙取所有權狀正本，則共犯方建台既未變更各該
    所有權狀之實質內容，自難遽認共犯方建台影印系爭土地及
    建物所有權狀之行為，該當於刑法上之偽造行為，亦不能證
    明被告共犯有公訴人所訴偽造土地及建物所有權狀之犯行。
    惟被告此部分若成立犯罪，與前揭已經本院論罪科刑之犯行
    ，係屬裁判上一罪關係，是本院爰不另為無罪之諭知。
據上論斷，應依刑事訴訟法第二百七十三條之一第一項、第二百
九十九條第一項前段，戶籍法第七十五條第二項、第一項，刑法
第十一條前段、第二十八條、第二百十六條、第二百十條、第二
百十二條、第二百十四條、第三百三十九條第一項、第五十五條
、第三十八條第一項第二款、第二百十九條，刑法施行法第一條
之一，判決如主文。
本案經檢察官蔡甄漪到庭執行職務
中    華    民    國   100    年    3     月    9     日
                  刑事第九庭    法  官  徐淑芬
以上正本證明與原本無異。
如不服本判決應於收受送達後十日內向本院提出上訴書狀，並應
敘述具體理由；其未敘述上訴理由者，應於上訴期間屆滿後二十
日內向本院補提理由書（均須按他造當事人之人數附繕本）「切
勿逕送上級法院」。告訴人或被害人如對於本判決不服者，應具
備理由請求檢察官上訴，其上訴期間之計算係以檢察官收受判決
正本之日期為準。
                                書記官  劉郅享
中    華    民    國   100    年    3     月    9     日
附表一：
┌──┬────────────────┬───────┐
│編號│  應   沒   收   之   物   品   │   數   量    │
├──┼────────────────┼───────┤
│ 一 │偽造之「陳惠芳」國民身分證      │   壹張       │
├──┼────────────────┼───────┤
│ 二 │偽造之「李龍興」國民身分證      │   壹張       │
├──┼────────────────┼───────┤
│ 三 │偽造之「李龍興」駕駛執照        │   壹張       │
├──┼────────────────┼───────┤
│ 四 │盜刻之「李龍興」印章            │   壹枚       │
├──┼────────────────┼───────┤
│ 五 │盜刻之「陳惠芳」印章            │   壹枚       │
└──┴────────────────┴───────┘
附表二：
┌──┬───────────────┬────┬────┐
│編號│文書名稱                      │署名    │印文    │
├──┼───────────────┼────┼────┤
│ 一 │房屋租賃契約                  │無      │李龍興印│
│    │                              │        │文拾貳枚│
├──┼───────────────┼────┼────┤
│ 二 │士林區農會授信申請書          │陳惠芳署│陳惠芳印│
│    │                              │名壹枚  │文壹枚  │
├──┼───────────────┼────┼────┤
│ 三 │銀行法第三十三條之三「同一關係│陳惠芳署│陳惠芳印│
│    │人」資料表                    │名壹枚  │文壹枚  │
├──┼───────────────┼────┼────┤
│ 四 │個人資料表                    │陳惠芳署│陳惠芳印│
│    │                              │名壹枚  │文壹枚  │
├──┼───────────────┼────┼────┤
│ 五 │收入與償還來源說明書          │陳惠芳署│陳惠芳印│
│    │                              │名壹枚  │文壹枚  │
├──┼───────────────┼────┼────┤
│ 六 │住宅貸款契約                  │陳惠芳署│陳惠芳印│
│    │                              │名貳枚  │文貳枚  │
├──┼───────────────┼────┼────┤
│ 七 │士林農會對「疑似不法或顯屬異常│陳惠芳署│陳惠芳印│
│    │交易之存款帳戶」之管理與客戶約│名壹枚  │文壹枚  │
│    │定條款                        │        │        │
├──┼───────────────┼────┼────┤
│ 八 │土地登設申請書                │無      │陳惠芳  │
│    │                              │        │印文貳  │
│    │                              │        │枚      │
├──┼───────────────┼────┼────┤
│ 九 │土地及建築改良物抵押權設定契約│陳惠芳署│陳惠芳印│
│    │書                            │名壹枚  │文伍枚  │
├──┼───────────────┼────┼────┤
│ 十 │士林區農會委託聯部代理收付款及│陳惠芳署│陳惠芳印│
│    │提款密碼啟用、變更、停用、其它│名壹枚  │文壹枚  │
│    │約定申請書                    │        │        │
├──┼───────────────┼────┼────┤
│十一│士林區農會印鑑卡              │陳惠芳署│陳惠芳印│
│    │                              │名壹枚  │文枚  │
├──┼───────────────┼────┼────┤
│十二│九百五十萬元取款憑條          │陳惠芳、│陳惠芳印│
│    │                              │李龍興署│文壹枚  │
│    │                              │名各壹枚│        │
├──┼───────────────┼────┼────┤
│十三│四十九萬元取款憑條            │陳惠芳署│陳惠芳印│
│    │                              │名壹枚  │文壹枚  │
├──┼───────────────┼────┼────┤
│十四│綜所稅各類所得及本人財產資料清│李龍興署│無      │
│    │單查詢簽收聯                  │名壹枚  │        │
├──┴───────────────┼────┴────┤
│共                                計│李龍興署名貳枚、印│
│                                    │文拾貳枚、陳惠芳署│
│                                    │名拾貳枚、印文貳拾│
│                                    │枚                │
└──────────────────┴─────────┘
附錄本案論罪科刑法條全文：
戶籍法第七十五條：
意圖供冒用身分使用，而偽造、變造國民身分證，足以生損害於
公眾或他人者，處五年以下有期徒刑、拘役或科或併科新臺幣五
十萬元以下罰金。
行使前項偽造、變造之國民身分證者，亦同。
將國民身分證交付他人，以供冒名使用，或冒用身分而使用他人
交付或遺失之國民身分證，足以生損害於公眾或他人者，處三年
以下有期徒刑、拘役或科或併科新臺幣三十萬元以下罰金。
中華民國刑法第二百十六條
行使第二百十條至第二百十五條之文書者，依偽造、變造文書或
登載不實事項或使登載不實事項之規定處斷。
中華民國刑法第二百十條
偽造、變造私文書，足以生損害於公眾或他人者，處五年以下有
期徒刑。
中華民國刑法第二百十二條
偽造、變造護照、旅券、免許證、特許證及關於品行、能力服務
或其他相類之證書、介紹書，足以生損害於公眾或他人者，處一
年以下有期徒刑、拘役或三百元以下罰金。
中華民國刑法第二百十四條
明知為不實之事項，而使公務員登載於職務上所掌之公文書，足
以生損害於公眾或他人者，處三年以下有期徒刑、拘役或五百元
以下罰金。
中華民國刑法第三百三十九條
意圖為自己或第三人不法之所有，以詐術使人將本人或第三人之
物交付者，處五年以下有期徒刑、拘役或科或併科一千元以下罰
金。
以前項方法得財產上不法之利益或使第三人得之者，亦同。
前二項之未遂犯罰之。